臺灣板橋地方法院刑事判決　　　　　　　　　　　　九十三年度訴字第一四一七號
　　公　訴　人　臺灣板橋地方法院檢察署檢察官
　　被　　　告　甲○○
右列被告因違反毒品危害防制條例案件，經檢察官提起公訴（九十三年度毒偵字第二
三三五號、第二六０八號），被告於準備程序就被訴事實為有罪之陳述，經本院合議
庭裁定由受命法官獨任進行簡式審判程序，本院判決如左：
    主  文
甲○○連續施用第一級毒品，處有期徒刑捌月；扣案毒品海洛因壹包內之海洛因白粉
（驗後淨重零點壹伍公克）沒收銷燬，其包裝袋壹個沒收。
    事  實
一、甲○○前因施用毒品案件，經本院依檢察官聲請以八十八年度毒聲字第四三一二
    號裁定移送觀察、勒戒後，於民國（下同）八十八年七月二十七日經臺灣臺北看
    守所附設勒戒處所評估認定無繼續施用毒品之傾向，由臺灣板橋地方法院檢察署
    檢察官於八十八年七月二十九日以八十八年度偵字第一七一九一號不起訴處分書
    予以不起訴處分確定。詎其於上開觀察勒戒處分執行完畢後五年內，復基於施用
    第一級毒品海洛因之概括犯意，自九十三年三月二十日起至九十三年五月十六日
    二十三時許，在臺北縣三峽鎮○○路○段二三０號住處，平均間隔二至三天，即
    以將第一級毒品海洛因捲入香煙中吸用之方式，連續施用第一級毒品海洛因多次
    ，上開期間其最後乙次施用海洛因之時間為九十三年五月十六日二十三時許。嗣
    於九十三年五月十七日十五時三十五分許，在臺北縣三峽鎮○○路四十六之一號
    前，因持有供施用之毒品海洛因乙包（驗後淨重零點一五公克）行跡可疑而為警
    趨前盤查，其即主動交出上開海洛因乙包及其代友人購買之注射針筒二支（非供
    甲○○施用海洛因所用）。甲○○經警方移送臺灣板橋地方法院檢察署偵辦後，
    於同日經檢察官准予限制住居釋放，其復承前施用第一級毒品海洛因之概括犯意
    ，自翌日起至九十三年六月六日上午八時許，在臺北縣三峽鎮○○路○段二三０
    號住處，平均間隔七天，以同上方式，連續施用第一級毒品海洛因多次，上開期
    間其最後乙次施用海洛因之時間為九十三年六月六日上午八時許。迄於九十三年
    六月六日十二時三十分許，甲○○因與另案被告邱政陽（其施用毒品犯行，由警
    方另行調查）相邀至臺北縣三峽鎮三峽新橋下施用毒品海洛因，行經臺北縣三峽
    鎮○○街十九巷底時，因行跡可疑，巡邏員警乃向其等盤查，邱政陽見狀即將其
    購入持有之第一級毒品海洛因乙包丟棄（淨重零點一五公克）並且逃跑，經警當
    場將其二人逮捕並扣得該第一級毒品海洛因乙包，因而查獲上情。
二、案經臺北縣政府警察局三峽分局報請臺灣板橋地方法院檢察署檢察官偵查起訴。
    理  由
一、右開犯罪事實業經被告甲○○於本院審理時坦承不諱，且有其持有如事實欄所示
    供施用之毒品海洛因乙包（驗後淨重零點一五公克，見法務部調查局九十三年六
    月十八日調科一字第０六０００八四０七號）可憑。而被告兩度為警查獲後所採
    尿液檢體經送臺灣檢驗科技股份有限公司以酵素免疫分析法、氣相層析質譜儀分
    析法檢驗結果，均呈毒品海洛因代謝物嗎啡陽性反應，有該公司於九十三年五月
    二十六日、同年六月二十三日出具之濫用藥物檢體檢驗報告書附卷可稽（報告編
    號各為ＣＨ／2004／50489；ＣＨ／2004／60462），被告自白查與事實相符，本
    件事證明確，被告犯行堪以認定。
二、被告甲○○前因施用毒品案件，經本院依檢察官聲請以八十八年度毒聲字第四三
    一二號裁定移送觀察、勒戒後，於八十八年七月二十七日經臺灣臺北看守所附設
    勒戒處所評估認定無繼續施用毒品之傾向，由臺灣板橋地方法院檢察署檢察官於
    八十八年七月二十九日以八十八年度偵字第一七一九一號不起訴處分書予以不起
    訴處分確定，有臺灣高等法院被告全國前案紀錄表、臺灣板橋地方法院檢察署八
    十八年度偵字第一七一九一號不起訴處分書檢索系統列印本可憑，其於觀察勒戒
    執行完畢後五年內再度施用第一級毒品，依毒品危害防制條例第二十三條第二項
    規定，核其所為係犯同條例第十條第一項施用第一級毒品罪。而因施用海洛因易
    有成癮性，被告所犯之罪罪名相同、時間亦近接，顯係基於概括犯意所為，應依
    連續犯例以犯一毒品危害防制條例第十條第一項之施用第一級毒品罪論處並加重
    其刑。至被告持有第一級毒品海洛因之低度行為則為施用之高度行為所吸收，不
    另論罪。按被告施用海洛因雖屬戕害己身，但施用海洛因後，有短暫興奮及欣快
    感，而隨之而來卻會陷入困倦狀態，長期使用會產生耐藥性及心理、生理依賴性
    ，即需增加劑量始可達到主觀相同效果，一旦停止使用，除產生戒斷反應外，易
    伴有心理之渴藥性，導致施用者無法控制自身行為。本院審酌上情及被告有施用
    毒品之前案觀察勒戒紀錄，竟再施用毒品海洛因而犯本罪，核其行為對社會秩序
    具有危害性、暨其施用期間非長、犯罪後亦能坦承犯行之態度等一切情狀，量處
    如主文所示之刑，以資懲儆。扣案被告持有之海洛因乙小包內之海洛因白粉（驗
    後淨重零點一五公克），為被告持有供施用之第一級毒品，依毒品危害防制條例
    第十八條第一項前段規定諭知沒收銷燬；上開海洛因包裝袋乙個為被告所有供犯
    本罪所用之物，經被告坦承在案，併依刑法第三十八條第一項第二款宣告沒收。
    至於本件扣案之注射針筒二支，經被告陳明係其代友人所購買之物，非供自己施
    打毒品海洛因所用，本院在查無證據足認被告曾以之或預備以之施用毒品海洛因
    之情況下，依法不得宣告沒收；又警方於九十三年六月六日十二時三十分許，所
    查扣之另案被告邱政陽丟棄之海洛因乙包（淨重零點一五公克），係另案被告邱
    政陽購入持有之毒品海洛因，基於罪刑不可分原則，應俟另案被告邱政陽違反毒
    品危害防制條例案件偵審程序終結時，再依法處理，無從於本案併予宣告沒收銷
    燬，附此說明。
三、本件被告甲○○係被訴犯毒品危害防制條例第十條第一項所定五年以下、六月以
    上有期徒刑之施用第一級毒品罪，其於本院行準備程序時對被訴事實為有罪之陳
    述，經受命法官告以簡式審判程序之旨，並聽取檢察官、被告意見後，由本院合
    議庭裁定由受命法官獨任進行簡式審判程序，末此敘明。
據上論斷，應依刑事訴訟法第二百九十九條第一項前段、第二百七十三條之一第一項
、第二百七十三條之二，毒品危害防制條例第十條第一項、第十八條第一項前段，刑
法第十一條、第五十六條、第三十八條第一項第二款，判決如主文。
本案經檢察官楊仲農到庭執行職務
中　　　華　　　民　　　國　　九十三　　年　　　十　　　月　　二十五　　日
                                臺灣板橋地方法院刑事第七庭
                                      法  官  陳  恒  寬
右正本證明與原本無異。
如不服本判決應於送達後十日內向本院提出上訴狀。
                                      書記官  王  春  森
中　　　華　　　民　　　國　　九十三　　年　　　十　　　月　　二十五　　日
附錄本案所犯法條全文
毒品危害防制條例第十條
施用第一級毒品者，處六月以上五年以下有期徒刑。
施用第二級毒品者，處三年以下有期徒刑。
